臺灣桃園地方法院小額民事判決
111年度壢小字第1550號
原      告  許益超  
被      告  陳彥禎  
訴訟代理人  林三雄  
上列當事人間請求損害賠償事件，本院於民國111年10月27日言
詞辯論終結，判決如下：
    主      文
被告應給付原告新臺幣88,788元。
訴訟費用新臺幣1,000元由被告負擔。
本判決得假執行。
    理 由 要 領
一、本件除下列理由要領外，依民事訴訟法第436條之18第1項規
    定，僅記載主文，其餘省略。　　
二、原告主張：被告於民國111年2月17日22時48分許行經桃園市
    ○○區○○○街0號，因逆向騎乘腳踏車碰撞原告停放在家門前之
    車牌號碼0000-00號自用小客車（下稱系爭車輛），致原告
    支出車輛維修費用新臺幣（下同）73,988元，及維修期間租
    用代步車費用14,800元，共計88,788元，爰請求被告賠償原
    告88,788元等語。
三、按因故意或過失，不法侵害他人之權利者，負損害賠償責任
　　，民法第184條第1項前段定有明文。就本件事故發生之經過
    ，經本院當庭會同兩造勘驗證物袋光碟0000000000檔案，勘
    驗結果如下：畫面時間顯示為2022/02/17，22：46：23至27
    秒：畫面左方停放一台黑色自用小客車（即系爭車輛），旋
    即有一人騎乘U-BIKE自畫面左方出現，其經過系爭車輛時，
    U-BIKE向系爭車輛處傾倒，碰撞到系爭車輛。被告雖辯稱：
    因風太大將被告吹到系爭車輛處，被告與腳踏車有靠到系爭
    車輛，然腳踏車高度、材質不會刮到系爭車輛云云。惟觀上
    開勘驗結果、監視器畫面截圖及系爭車輛受損照片，可見被
    告騎乘腳踏車向系爭車輛傾倒之位置，與系爭車輛受損位置
    相符，應堪認被告行經系爭車輛時不慎碰撞系爭車輛，並致
    系爭車輛受有損害，而應負侵權行為全部損害賠償責任。被
    告所辯與卷內跡證不符，自不足採信。
四、按負損害賠償責任者，除法律另有規定或契約另有訂定外，
    應回復他方損害發生前之原狀；因回復原狀而應給付金錢者
    ，自損害發生時起，加給利息；第1項情形，債權人得請求
    支付回復原狀所必要之費用，以代回復原狀，民法第213條
    定有明文。又物被毀損時，被害人除得依民法第196條請求
    賠償外，並不排除民法第213條至第215條之適用。依民法第
    196條請求賠償物被毀損所減少之價額，得以修復費用為估
    定之標準，但以必要者為限（例如︰修理材料以新品換舊品
    ，應予折舊），最高法院77年度第9次民事庭會議決議（一
    ）可資參照。原告主張其受有車輛維修費73988元之損失，
    業據提出維修單、電子發票為據（見本院卷第55至57頁）。
    被告雖主張系爭車輛應予折舊，惟觀原告提出之維修單，其
    中項目均為塗裝、烤漆、工資，而無須折舊，是故原告請求
    被告賠償車輛維修費用73,988元，洵屬有據。
五、又車損修復期間車主另租車或使用其他交通工具時，得向賠
    償義務人請求其所支出之租金或車資（見王澤鑑著，損害賠
    償，2017年10月2版，第212頁參照）。原告因系爭車輛修復
    期間無法使用該車，請求被告支付自111年10月11日至同年
    月18日修繕期間之交通代步費14,800元，業據提出維修單、
    電子發票、出租單為據（見本院卷第55至58頁），且為被告
    所不爭執，依上開說明，此係回復原告於事故發生前得使用
    車輛代步之狀態，是原告此部分請求，自屬有據。則被告應
    給付原告之金額為88,788元（計算式：73,988元＋14,800元＝
    88,788元）。
中　　華　　民　　國　　111 　年　　11 　月　　24 　　日
                  中壢簡易庭      法  官  江碧珊
以上正本證明與原本無異。
如不服本判決，須以違背法令為理由，於判決送達後二十日內向
本庭（桃園市○○區○○路0 段000 號）提出上訴狀。（須按他
造當事人之人數附繕本）。如委任律師提起上訴者，應一併繳納
上訴審裁判費。
中　　華　　民　　國　　111 　年　　11 　月　　24 　　日
                                  書記官  張育誠
　　　　　　　　　　　　　　　　　
附錄：
一、民事訴訟法第436條之24第2項：
    對於小額程序之第一審裁判上訴或抗告，非以其違背法令為
    理由，不得為之。
二、民事訴訟法第436條之25：
    上訴狀內應記載上訴理由，表明下列各款事項：
    （一）原判決所違背之法令及其具體內容。
    （二）依訴訟資料可認為原判決有違背法令之具體事實。